【裁判字號】    95,易,1462
【裁判日期】    951031
【裁判案由】    竊盜
【裁判全文】
臺灣桃園地方法院刑事判決              95年度易字第1462號
公  訴  人  臺灣桃園地方法院檢察署檢察官
被      告  甲○○
                      9號
                    （另案於臺灣桃園看守所羈押中）
上列被告因竊盜案件，經檢察官提起公訴（95年度偵字第16950
號），被告於本院準備程序進行中，就被訴事實為有罪之陳述，
經本院告知簡式審判程序意旨，並聽取公訴人及被告之意見後，
本院合議庭裁定由受命法官獨任依簡式審判程序審理，本院判決
如下：
    主  文
甲○○攜帶兇器竊盜，累犯，處有期徒刑拾月，未扣案扳手壹支
沒收。
    事  實
一、甲○○前於民國92年間因竊盜案件，經本院判處有期徒刑1
    年6 月確定；又於92年間再因竊盜案件，經本院判處有期徒
    刑6 月確定，嗣經裁定應執行有期徒刑1 年10月確定，於94
    年11月10日縮短刑期執行完畢。猶不知悛悔，竟意圖為自己
    不法之所有，基於竊盜之犯意，於95年7 月22日上午8 時許
    ，騎乘其父親所有機車附戴向鄰居借得推車，至桃園縣楊梅
    鎮○○里○○○○○路53公里處旁橋墩處，持其所有客觀上
    足對人之生命、身體、安全構成危險之鐵製扳手1 支（未扣
    案），拆卸固定不鏽鋼集水盤及格柵鈑之金屬螺絲後，竊取
    「臺灣高速鐵路股份有限公司」（下稱「臺灣高鐵公司」）
    所有之不鏽鋼集水盤8 個及格柵鈑2 個，得手後，將其中6
    個集水盤裝載於推車上以機車拖離，餘2 個集水盤及2 個格
    柵鈑因不及載離而置放附近，並於同日上午11時30分許，將
    上揭6 個集水盤運至不知情之程益宗所經營，位於桃園縣新
    屋鄉頭洲村青草坡16之6 號之「沅義金屬有限公司」（下稱
    「沅義公司」）變現花用殆盡。嗣於為警95年7 月30日晚上
    7 時許循線查獲。
二、案經桃園縣政府警察局楊梅分局報告臺灣桃園地方法院檢察
    署檢察官偵查起訴。
    理  由
一、程序部分：本件被告所犯係死刑、無期徒刑或最輕本刑為3
    年以上有期徒刑以外之罪，其於準備程序中就被訴事實為有
    罪之陳述，經本院告知簡式審判程序之旨，並聽取當事人意
    見後，經本院合議庭依刑事訴訟法第273 條之1 第1 項規定
    裁定由受命法官獨任進行簡式審判程序，合先敘明。
二、上揭事實，迭據被告甲○○於警詢、檢察官訊問及本院審理
    時坦認在卷，核與證人即臺灣高鐵公司員工乙○○於警詢及
    檢察官訊問時證述：臺灣高鐵公司上述地點，有上述不鏽鋼
    集水盤8 個及格柵鈑2 個失竊等情相符。此外，並有贓物認
    領保管單、桃園縣政府警察局受理各類案件紀錄表、受理刑
    事案件報案三聯單各1 張、暨被告用以搬運贓物之機車、其
    向鄰居借得推車照片3 張、失竊現場照片及起獲贓物照片各
    2 張，足認被告前揭具任意性之自白核與事實相符，而屬可
    信。綜上所述，本件事證明確，被告犯行堪以認定，應依法
    論科。
三、按刑法第321 條第1 項第3 款之攜帶兇器竊盜罪，係以行為
    人攜帶兇器竊盜為其加重條件，此所謂兇器，其種類並無限
    制，凡客觀上足對人之生命、身體、安全構成威脅，具有危
    險性之兇器均屬之，且祇須行竊時攜帶此種具有危險性之兇
    器為已足，並不以攜帶之初有行兇之意圖為必要，最高法院
    79年台上字第5253號著有判例可資參照。查被告於行竊時所
    攜帶之扳手係金屬材質，且於作案時能用以拆卸金屬螺絲，
    顯見質量頗為堅硬，在客觀上應具有危險性，持以行竊，足
    以對人之身體、生命、安全構成威脅，應屬兇器。核被告所
    為，係犯刑為時刑法第321 條第1 項第3 款之加重竊盜罪。
    被告曾有如事實欄所載之犯行及執行情形，有臺灣高等法院
    被告前案紀錄表、臺灣桃園地方法院檢察署刑案資料查註紀
    錄表在卷可按，其於5 年內再犯本案有期徒刑以上之罪，為
    累犯，依刑法第47條第1 項規定加重其刑。爰審酌被告前有
    多次犯罪紀錄，素行不良，又年輕力壯，不思以正當方法獲
    取生活所需，攜帶兇器進行竊盜，對社會治安及被害人人身
    安全產生重大危害，及犯後曾為前開自白，態度尚佳與其素
    行情形等一切情狀，量處如主文所示之刑。未扣案扳手1 支
    ，係被告所有供犯罪所用之物，業據被告於本院審理時供明
    在卷，雖未扣案惟無證據證明已滅失，依刑法第38條第1項
    第2 款宣告沒收。至扣案推車1 部，雖係被告所用以搬運竊
    盜所得贓物之物，惟非被告所有，係其向鄰居借用等情，業
    經被告於本院審理時陳述明確，是上開推車既非被告所有，
    爰不宣告沒收。
據上論斷，依刑事訴訟法第第273 條之1 第1 項、第299 條第1
項前段，刑法第321 條第1 項第3 款、第47條第1 項、第38條第
1 項第2 款，判決如主文。
本案經檢察官郝中興到庭執行職務。
中    華    民    國    95    年    10    月    31    日
                  刑事第五庭    法  官  邱滋杉
以上正本證明與原本無異。
如不服本判決，應於判決送達後10日內向本院提出上訴狀（應附
繕本），上訴於臺灣高等法院。
                                書記官  高文靜
中    華    民    國    95    年    10    月    31    日
附錄本案論罪科刑法條：
中華民國刑法第321條
（加重竊盜罪）
犯竊盜罪而有左列情形之一者，處 6 月以上、 5 年以下有期徒
刑：
一  於夜間侵入住宅或有人居住之建築物、船艦或隱匿其內而犯
之者。
二  毀越門扇、牆垣或其他安全設備而犯之者。
三  攜帶兇器而犯之者。
四  結夥三人以上而犯之者。
五  乘火災、水災或其他災害之際而犯之者。
六  在車站或埠頭而犯之者。
前項之未遂犯罰之。


司法院資訊處製作；財團法人民間司法改革基金會備份。
